【裁判字號】    98,訴,1851
【裁判日期】    981130
【裁判案由】    違反戶籍法等
【裁判全文】
臺灣臺北地方法院刑事判決              98年度訴字第1851號
公  訴  人  臺灣臺北地方法院檢察署檢察官
被      告  甲○○
上列被告因違反戶籍法等案件，經檢察官提起公訴（臺灣臺北地
方法院檢察署九十八年度偵字第一二０七六號、九十八年度偵字
第二二五二七號），被告於準備程序進行中就被訴事實為有罪之
陳述，經合議庭裁定改行簡式審判程序，本院判決如下：
    主  文
甲○○共同行使偽造私文書，足以生損害於公眾及他人，共肆罪
，各處如附表四所示之刑（含從刑）。應執行有期徒刑壹年肆月
，如易科罰金，以新臺幣壹仟元折算壹日。如附表四所示之物均
沒收。
    事  實
一、甲○○於民國九十七年十一、十二月間，因缺錢花用，竟與
    真實姓名年籍不詳、在自由時報刊登應徵「馬夫」工作之「
    陳經理」，共同基於意圖為自己不法之所有、偽造公印文、
    行使偽造國民身分證、行使偽造特種文書及行使偽造私文書
    之犯意聯絡，由「陳經理」與甲○○約定，每冒用他人名義
    向金融機構申請開設一本金融帳戶再行提供給「陳經理」使
    用，可獲取新臺幣（以下同）二千元報酬之方式，由甲○○
    先於不詳時地，將存有其個人數位照片檔案之光碟一片交予
    「陳經理」，「陳經理」復於九十七年十二月三日上午，將
    其上貼有甲○○數位照片及蓋用偽造之「內政部印」公印文
    後之方式所偽造屬於特種文書之偽造「乙○○」國民身分證
    及全民健康保險卡各一張交給甲○○，再由甲○○在臺北市
    萬華區之不詳刻印店委託不知情之成年刻印人員偽刻「乙○○」之印章一顆，足以生損害於「乙○○」、戶政機關對戶
    籍管理及全民健康保險局對於被保險人身分識別之正確性後
    。分別前往臺北市○○區○○街一四六號「臺灣中小企業銀
    行萬華分行」、臺北市萬華區○○○路五十二號「第一銀行
    西門分行」冒用「乙○○」之名義申請開立存款帳戶，並持
    上開偽刻印章分別在「第一銀行各類存款開戶暨往來業務項
    目申請書」上，蓋印偽造「乙○○」之印文二枚，及在上開
    文件上偽簽「乙○○」之簽名署押二枚；在「臺灣中小企業
    銀行存款往來申請書暨約定書」偽造「乙○○」之簽名及印
    文各一枚，，及「印鑑卡」上偽造「乙○○」之簽名一枚及
    印文二枚，進而持向前開二家銀行之承辦人員審查而行使之
    ，使該二家銀行之承辦人員均陷於錯誤而核准開戶後，交付
    甲○○冒名申請之存摺、提款卡及密碼單予甲○○，均足生
    損害於「乙○○」及前開二家銀行對於帳戶管理之正確性。
    嗣臺灣臺北地方法院檢察署檢察官查覺乙○○（業經檢察官
    以九十八年度偵字第三四一五號不起訴處分確定）係遭人冒
    名開戶，旋指揮警方調閱前開二家銀行之開戶申請書採集並
    比對冒名開戶者之指紋，始悉上情。
二、甲○○另與真實姓名年籍不詳綽號「小胖」之成年男子，共
    同基於意圖為自己不法之所有、偽造公印文、行使偽造國民
    身分證、行使偽造特種文書及行使偽造私文書之犯意聯絡，
    先由甲○○於九十七年十二月一日，持「小胖」分別於同年
    十月四日及不詳時間在臺北市○○區○○路及民權西路口交
    付之偽造「丁○○」國民身分證及全民健康保險卡影本各一
    張，連同甲○○於不詳時地偽冒丁○○名義書立之台灣大哥
    大行動通信網路業務服務申請書（含同意書、委託書），前
    往不知情友人周碧珠位於臺北市大同區○○○路四五號四樓
    房屋樓下，委由周碧珠持向臺北市○○區○○路四二巷四弄
    十號京都通訊行，再轉向臺灣大哥大股份有限公司（下稱臺
    灣大哥大公司）士林德行東路特約服務中心申辦00000
    00000號門號；甲○○復於九十八年一月十六日，再持
    「小胖」於不詳時間在承德路及民權西路口交付之偽造「丙○○」國民身分證及全民健康保險卡影本各一張，連同甲○○於不詳時地偽冒丙○○名義書立之台灣大哥大行動通信網
    路業務服務申請書（含同意書、委託書），前往周碧珠上開
    住處樓下，委由周碧珠持向京都通訊行轉向台灣大哥大公司
    士林德行東路特約服務中心申辦0000000000號門
    號，使臺灣大哥大公司均陷於錯誤，誤認甲○○係丁○○、
    丙○○本人委託申辦而核准發給上述門號之ＳＩＭ卡與手機
    ，再經由京都通訊行及周碧珠將ＳＩＭ卡與手機交給甲○○
    ，甲○○則在交付冒名申辦之ＳＩＭ卡及手機予「小胖」後
    ，共獲取四百元之報酬。嗣丁○○、丙○○接獲臺灣大哥大
    公司寄發之電信費催繳通知後（違反電信法第五十六條部分
    ，未據檢察官起訴），始報警查悉上情。
三、案經本署檢察官指揮及乙○○、丁○○、丙○○訴由臺北市
    政府警察局萬華分局報告偵查起訴，甲○○於準備程序進行
    中，就被訴事實為有罪之陳述後，經本院合議庭裁定改由受
    命法官獨任進行簡式審判程序。
    理  由
一、上揭事實，業據被告甲○○迭次於偵訊及本院準備程序中及
    審理時均坦承不諱（見臺灣臺北地方法院檢察署《下稱臺北
    地檢署》九十八年度偵字第一二０七六號卷第七二頁至第七
    五頁），核與證人即告訴人乙○○、丁○○、丙○○及證人
    周碧珠於警詢中指訴之情節相符（見臺灣臺北地檢署九十八
    年度偵字第一二０七六號卷第一四頁至第一九頁、九十八年
    度偵字第二二五二七號卷第四頁至第一一頁），並有偽造之
    「乙○○」國民身分證及全民健康保險卡影本各一張、前開
    第一銀行及臺灣中小企業銀行開戶申請書、萬華分局刑案現
    場勘察報告、內政部警政署九十八年三月二十七日刑紋字第
    ０九八００三九二九六號鑑驗書各一份、刑案勘察照片一五
    張；偽造之「丁○○」、「丙○○」國民身分證及全民健康
    保險卡影本各一張、偽造之台灣大哥大行動通信網路業務服
    務申請書二份等件（見臺北地檢署九十八年度偵字第一二０
    七六號卷第二四頁至第四五頁、九十八年度偵字第二二五二
    七號卷第一三頁至第二二頁在卷可稽、九十八年度偵字第三
    四一五號卷第一二頁至第二八頁）。而上開偽造國民身分證
    上之「內政部印」公印文，依肉眼辨識顯係以電腦套印之方
    式加以偽造，衡諸本件又未扣得「內政部印」之公印乙情，
    是本案並無偽造「內政部印」之公印，亦可認定。從而，足
    徵被告所為之自白核與事實相符，堪以採信。是本件事證明
    確，被告犯行堪予認定，應予依法論科。
二、按國民身分證、全民健康保險卡，均為特許證之一種。而刑
    法所謂公印，係指公署或公務員職務上所使用之印信而言；
    又所謂公印或公印文，係專指表示公署或公務員資格之印信
    而言，即俗稱大印與小官章及其印文（最高法院二十二年上
    字第一九０四號及六十九年臺上字第六九三號著有判例可資
    參照）。故國民身分證上「內政部印」之印文，自屬同法第
    二百十八條第一項之公印文；至於全民健康保險卡上之「全
    民健康保險」字樣及其圖樣，核非印信條例所定表示公署或
    公務員資格之印信，自僅屬一般印文之性質而非公印文。又
    偽造公印文，刑法第二百十八條既有獨立處罰之規定，且較
    刑法第二百十二條之處罰為重，則於偽造刑法第二百十二
    條之特種文書同時偽造公印文者，即難置刑法第二百十八條
    處刑較重之罪於不問（司法院釋字第八二號解釋參照）。又
    戶籍法第七十五條於九十七年五月二十八日修正公佈，該條
    第一項、第二項規定「意圖供冒用身分使用，而偽造、變造
    國民身分證，足以生損害於公眾或他人者，處五年以下有期
    徒刑、拘役或科或併科新臺幣五十萬元以下罰金。行使前項
    偽造、變造之國民身份證亦同。」按戶籍法第七十五條係針
    對國民身分證之偽造、變造犯行予以明文規定，相較於刑法
    第二百十二條係針對所有一般特種文書之偽造、變造行為之
    處罰規定，戶籍法之規定應屬於特別規定，依特別法優於普
    通法及從重處斷之原則，應優先適用戶籍法之規定。惟刑法
    第二百十八條第一項之偽造公印文罪，並未修正，且與戶籍
    法第七十五條第一項之構成要件不同，自難謂戶籍法第七十
    五條第一項係刑法第二百十八條第一項之特別法；再者，偽
    造、變造國民身分證，並不當然需要偽造國民身分證上之公
    印文，是偽造、變造國民身分證，自不能當然包括偽造公印
    文在內；而偽造公印或公印文，刑法第二百十八條既有獨立
    處罰規定，且較戶籍法第七十五條第一項規定之處罰為重，
    則於偽造國民身分證同時偽造公印或公印文者，即難僅論以
    戶籍法第七十五條第二項、第一項之罪，而置刑法第二百十
    八條第一項處刑較重之罪於不問，是被告與「陳經理」、「
    小胖」共同以偽造上開公印文之方法偽造國民身分證之行為
    ，係犯戶籍法第七十五條第一項偽造國民身分證罪及刑法第
    二百十八條第一項偽造公印文罪，其持偽造之國民身分證加
    以行使之行為，係犯戶籍法第七十五條第二項、第一項之行
    使偽造國民身分證罪；其所為共同偽造全民健康保險卡之行
    為，係犯同法第二百十二條之偽造特種文書罪，其行使該全
    民健康保險卡之行為，則係犯同法第二百十六條、第二百十
    二條之行使偽造特種文書罪，先予敘明。
三、核被告甲○○所為係犯戶籍法第七十五條第一項、第二項之
    行使偽造國民身分證罪、刑法第二百十八條第一項偽造公印
    文罪（行使偽造國民身分證部分）、刑法第二百十六條、第
    二百十二條行使偽造特種文書（行使偽造全民健康保險卡部
    分）罪、刑法第二百十六條、第二百十條行使偽造私文書罪
    （即行使申辦帳戶申請書、門號申請書、同意書、委託書等
    偽造私文書部分）及刑法第三百三十九條第一項之詐欺取財
    罪。而被告偽造如附表一所示之國民身分證、全民健康保險
    卡、印章及附表二所載私文書等低度行為，應分別為行使偽
    造國民身分證、行使偽造特種文書、行使偽造私文書等高度
    行為所吸收；另偽造印章為偽造印文之部分行為，偽造印文
    及署名為偽造私文書、特種文書、身分證之部分行為，均不
    另論罪。又被告分別偽造如附表二編號二及編號三、編號四
    、編號五所載各項私文書之時間甚為緊接、地點均相同，顯
    均係基於單一犯意接續為之，皆為接續犯。被告與不詳成年
    人「陳經理」、「小胖」均分別有犯意聯絡及行為分擔，均
    應論以共同正犯；被告與「陳經理」、「小胖」利用不知情
    之成年刻章人員偽造如附表一所示印章及委由不知情之友人
    周碧珠持向臺灣大哥大公司申辦門號之行為，則均屬間接正
    犯；再被告均係同時交付偽造之國民身分證、全民健康保險
    卡、申請帳戶資料、行動通信網路業務服務申請書、同意書
    、委託書等予臺灣中小企業銀行、第一銀行、臺灣大哥大公
    司服務中心人員而行使，其均係以一行為同時觸犯戶籍法第
    七十五條第二項、第一項之行使偽造國民身分證罪暨刑法第
    二百十八條之偽造公印文罪、刑法第二百十六條、第二百十
    二條之行使偽造特種文書罪、刑法法第二百十六條、第二百
    十條之行使偽造私文書罪及刑法第三百三十九條第一項詐欺
    取財等罪，為想像競合犯，應各依刑法第五十五條之規定，
    從一重之刑法第二百十六條、第二百十條行使偽造私文書罪
    論處。又被告上開四次行使偽造私文書犯行，犯意各別、行
    為分殊，當應予分論併罰。至起訴書就被告所持有之上開偽
    造「乙○○」、「丁○○」、「丙○○」國民身分證上有偽
    造之「內政部印」之公印文部分，以及上開偽造全民健康保
    險卡上有偽造「全民健康保險」之字樣與圖樣漏未敘及，致
    未就被告尚共同犯偽造公印文罪、偽造印文部分併予起訴，
    惟此部份與已起訴之偽造特種文書罪、偽造身分證之罪部分
    ，有想像競合犯之裁判上一罪關係，為本件起訴效力所及，
    本院自得併予審究，且此部分與被告違反戶籍法第七十五條
    第一項、第二項部分，業經本院調查被告時諭知本件變更起
    訴法條，已然踐行告知變更罪名之程式，自無礙於被告之防
    禦權，併此陳明。
四、爰審酌爰審酌被告之犯罪動機、目的應係在貪圖一己私利而
    為本件犯行，犯罪手段，及其所為顯然將損害於「乙○○」
    「丁○○」、「丙○○」及臺灣中小企業銀行、第一銀行、
    臺灣大哥大公司對客戶管理、戶政機關對戶籍管理及全民健
    康保險局對於被保險人身分識別之正確性，所生危害非微，
    然猶念諸被告犯後自始至終均坦承犯行，犯罪後之態度尚佳
    ，且衡諸被告當非本件真正主導犯罪之人等一切情狀，爰分
    別量處如主文所示之刑，及定其應執行之刑，另按，司法院
    大法官會議釋字第六六二號解釋：「中華民國九十四年二月
    二日修正公布之現行刑法第四十一條第二項，關於數罪併罰
    ，數宣告刑均得易科罰金，而定應執行刑之刑逾六個月者，
    排除適用同條第一項得易科罰金之規定部分，與憲法第二十
    三條規定有違，並與本院釋字第三六六號解釋意旨不符，應
    自本解釋公布之日起失其效力」。是針對數罪併罰案件，倘
    數宣告刑均得易科罰金，惟定應執行之刑超過六個月者，依
    司法院大法官會議釋字第三六六號、六二二號解釋意旨，自
    仍得易科罰金。故就被告所犯行使偽造私文書之四罪及定其
    應執行刑部分，並均諭知易科罰金之折算標準，以示懲儆。
    至公訴人求處有期徒刑二年六月固非無見，惟本院審之被告
    並非真正主導本件犯罪之人，且於犯後尚知坦認犯行，已見
    悔意，故認公訴人求處之刑，稍嫌過重，爰處以主文所示之
    刑為適當，附此敘明。再如附表一編號一至編號二、編號四
    至編號七所示偽造之「乙○○」、「丁○○」、「丙○○」
    國民身分證及全民健康保險卡各一張，均為被告所有且係因
    本件犯罪所生之物，雖未扣案，惟尚乏證據證明業已滅失，
    爰依刑法第三十八條第一項第三款之規定宣告沒收之。另如
    附表二偽造之私文書雖已分別行使而交付臺灣中小企業銀行
    、第一銀行、臺灣大哥大公司，非屬被告或其共同正犯所有
    之物，惟其上偽造「乙○○」之署押、印文計九枚、偽造「
    丁○○」署押、印文計四枚、偽造「丙○○」署押、印文計
    四枚，及如附表一編號三所示偽造「乙○○」之印章一顆，
    均應依刑法第二百十九條之規定，不論屬於犯人與否，均宣
    告沒收。又本案如附表三所示偽造之申請書、同意書、委託
    書暨其上黏貼或所附之偽造「乙○○」、「丁○○」、「丙○○」身分證影本、健保卡影本，業經被告持以申請而交付
    與臺灣中小企業銀行、第一銀行、臺灣大哥大公司，均已非
    被告所有之物，亦非屬違禁物，爰不為沒收之諭知，併此敘
    明。
據上論斷，應依刑事訴訟法二百七十三條之一第一項、第二百九
十九條第一項前段，戶籍法第七十五條第二項、第一項，刑法第
十一條前段、第二十八條、第二百十六條、第二百十條、第二百
十二條、第三百三十九條第一項、第二百十九條、第五十五條、
、第五十一條第五款、第四十一條第一項前段、第三十八條第一
項第三款，刑法施行法第一條之一第一項、第二項前段，判決如
主文。
本案經檢察官林怡君到庭執行職務。
中    華    民    國    九十八  年  十一  月   三十   日
                  刑事第五庭    法  官  鄭昱仁
以上正本證明與原本無異。
如不服本判決應於收受送達後10日內向本院提出上訴書狀，並應
敘述具體理由；其未敘述上訴理由者，應於上訴期間屆滿後20日
內向本院補提理由書（均須按他造當事人之人數附繕本）「切勿
逕送上級法院」。告訴人或被害人如對於本判決不服者，應具備
理由請求檢察官上訴，其上訴期間之計算係以檢察官收受判決正
本之日期為準。
                                書記官  宋德華
中    華    民    國    九十八  年  十二  月    一    日
附錄本件論罪科刑法條全文：
中華民國刑法第216條（行使偽造變造或登載不實之文書罪）
行使第 210 條至第 215 條之文書者，依偽造、變造文書或登載
不實事項或使登載不實事項之規定處斷。
中華民國刑法第210條（偽造變造私文書罪）
偽造、變造私文書，足以生損害於公眾或他人者，處 5 年以下有
期徒刑。
中華民國刑法第212條（偽造變造特種文書罪）
偽造、變造護照、旅券、免許證、特許證及關於品行、能力服務
或其他相類之證書、介紹書，足以生損害於公眾或他人者，處1
年以下有期徒刑、拘役或3 百元以下罰金。
中華民國刑法第218 條（偽造盜用公印或公印文罪）
偽造公印或公印文者，處5 年以下有期徒刑。
盜用公印或公印文足以生損害於公眾或他人者，亦同。
戶籍法第75條
意圖供冒用身份使用，而偽造、變造國民身份證，足以生損害於
公眾或他人者，處5 年以下有期徒刑、拘役或科或併科新臺幣50
萬元以下罰金。
行使前項偽造、變造之國民身份證者，亦同。
將國民身份證交付他人，以供冒名使用，或冒用身份而使用他人
交付或遺失之國民身份證，足以生損害於公眾或他人者，處3 年
以下有期徒刑、拘役或科或併科新臺幣30萬元以下罰金。
中華民國刑法第339條
（普通詐欺罪）
意圖為自己或第三人不法之所有，以詐術使人將本人或第三人之
物交付者，處5年以下有期徒刑、拘役或科或併科1千元以下罰金
。
以前項方法得財產上不法之利益或使第三人得之者，亦同。
前二項之未遂犯罰之。
附表一：偽造之證件暨印章
┌──┬───────────────────────┐
│編號│應沒收之物                                    │
├──┼───────────────────────┤
│ 1  │偽造之「乙○○」國民身分證1張，其上含偽造之「 │
│    │內政部印」公印文1枚                           │
├──┼───────────────────────┤
│ 2  │偽造之「乙○○」全民健保卡1張，其上含偽造之「 │
│    │全民健康保險」字樣及圖樣                      │
├──┼───────────────────────┤
│ 3  │偽刻之「乙○○」之印章1枚                     │
│    │                                              │
├──┼───────────────────────┤
│ 4  │偽造之「丁○○」國民身分證1張，其上含偽造之「 │
│    │內政部印」公印文1枚                           │
├──┼───────────────────────┤
│ 5  │偽造之「丁○○」全民健保卡1張，其上含偽造之「 │
│    │全民健康保險」字樣及圖樣                      │
│    │                                              │
├──┼───────────────────────┤
│ 6  │偽造之「丙○○」國民身分證1張，其上含偽造之「 │
│    │內政部印」公印文1枚                           │
│    │                                              │
├──┼───────────────────────┤
│ 7  │偽造之「丙○○」全民健保卡1張，其上含偽造之「 │
│    │全民健康保險」字樣及圖樣                      │
│    │                                              │
└──┴───────────────────────┘
附表二：偽造之私文書
┌──┬──────────┬─────────────┬────┐
│編號│文書名稱            │偽造署押情形（應沒收之物）│備註欄  │
│    │                    │                          │        │
│    │                    │                          │        │
├──┼──────────┼─────────────┼────┤
│ 1  │第一銀行各類存款開戶│偽造「乙○○」之簽名及印文│臺北地檢│
│    │暨往來業務項目申請書│各2枚，共計4枚            │署98年度│
│    │1張                 │                          │偵字第  │
│    │                    │                          │12076號 │
│    │                    │                          │卷第25頁│
│    │                    │                          │至第26頁│
├──┼──────────┼─────────────┼────┤
│ 2  │臺灣中小企業銀行存款│偽造「乙○○」之簽名及印文│臺北地檢│
│    │往來申請書暨約定書1 │各1枚，共計2枚            │署98年度│
│    │張                  │                          │偵字第34│
│    │                    │                          │15號卷第│
│    │                    │                          │13頁    │
├──┼──────────┼─────────────┼────┤
│ 3  │臺灣中小企業銀行印鑑│偽造「乙○○」之簽名1枚及 │臺北地檢│
│    │卡                  │印文2枚，共計3枚          │署98年度│
│    │                    │                          │偵字第34│
│    │                    │                          │15號卷第│
│    │                    │                          │15頁    │
├──┼──────────┼─────────────┼────┤
│ 4  │臺灣大哥大行動通信網│偽造「丁○○」之簽名共4枚 │臺北地檢│
│    │路業務服務申請書、同│                          │署98年度│
│    │意書、委託書        │                          │偵字第  │
│    │                    │                          │22527號 │
│    │                    │                          │卷第14頁│
│    │                    │                          │至第16頁│
│    │                    │                          │、第20頁│
├──┼──────────┼─────────────┼────┤
│ 5  │臺灣大哥大行動通信網│偽造「丙○○」之簽名共4枚 │臺北地檢│
│    │路業務服務申請書、同│                          │署98年度│
│    │意書、委託書        │                          │偵字第22│
│    │                    │                          │527號卷 │
│    │                    │                          │第17頁至│
│    │                    │                          │第20頁  │
└──┴──────────┴─────────────┴────┘
附表三：爰不沒收之物
┌──┬──────────────────────┬──────┐
│編號│            內                    容        │備       註 │
├──┼──────────────────────┼──────┤
│ 1  │偽造之第一銀行各類存款開戶暨往來業務項目申請│臺北地檢署98│
│    │書1張，暨所附之偽造「乙○○」身分證影本、全 │年度偵字第12│
│    │民健保卡影本各1紙。                         │076號卷第24 │
│    │                                            │頁至第26頁  │
├──┼──────────────────────┼──────┤
│ 2  │偽造之臺灣中小企業銀行存款往來申請書暨約定書│臺北地檢署98│
│    │、印鑑卡各1張，暨所附之偽造「乙○○」身分證 │年度偵字第34│
│    │影本、全民健保卡影本各1紙。                 │15號卷第13頁│
│    │                                            │至第15頁    │
├──┼──────────────────────┼──────┤
│ 3  │偽造之臺灣大哥大行動通信網路業務服務申請書、│臺北地檢署98│
│    │同意書、委託書，暨申請書上黏貼之偽造「丁○○│年度偵字第22│
│    │」身分證影本、全民健保卡影本各1紙。         │527號卷第14 │
│    │                                            │頁至第16頁、│
│    │                                            │第20頁      │
├──┼──────────────────────┼──────┤
│ 4  │偽造之臺灣大哥大行動通信網路業務服務申請書、│臺北地檢署  │
│    │同意書、委託書，暨申請書上黏貼之偽造「丙○○│98年度偵字第│
│    │」身分證影本、全民健保卡影本各1紙。         │22527號卷第 │
│    │                                            │17頁至第20頁│
└──┴──────────────────────┴──────┘
附表四
┌──┬──────────┬──────────────────┐
│編號│犯罪事實            │所犯罪名及宣告刑(含應沒收物）       │
├──┼──────────┼──────────────────┤
│ 1  │如上開事實欄一、所示│甲○○共同行使偽造私文書，足以生損害│
│    │，前往「第一銀行西門│於公眾及他人，處有期徒刑伍月，如易科│
│    │分行」冒用「乙○○」│罰金，以新臺幣壹仟元折算壹日。如附表│
│    │之名義申請開立存款帳│一編號一至編號三、附表二編號一所示之│
│    │戶部分。            │物均沒收。                          │
│    │                    │                                    │
├──┼──────────┼──────────────────┤
│ 2  │如事實欄一、所述，前│甲○○共同行使偽造私文書，足以生損害│
│    │往「臺灣中小企業銀行│於公眾及他人，處有期徒刑伍月，如易科│
│    │萬華分行」冒用「林建│罰金，以新臺幣壹仟元折算壹日。如附表│
│    │宏」之名義申請開立存│一編號一至編號三、附表二編號二至編號│
│    │款帳戶部分。        │三所示之物均沒收。                  │
├──┼──────────┼──────────────────┤
│ 3  │如事實欄二、所述，冒│甲○○共同行使偽造私文書，足以生損害│
│    │用「丁○○」之名義，│於公眾及他人，處有期徒刑伍月，如易科│
│    │向臺灣大哥大公司申辦│罰金，以新臺幣壹仟元折算壹日。如附表│
│    │行動電話門號部分。  │一編號四至編號五、附表二編號四所示之│
│    │                    │物均沒收。                          │
├──┼──────────┼──────────────────┤
│ 4  │如事實欄二、所述，冒│甲○○共同行使偽造私文書，足以生損害│
│    │用「丙○○」之名義，│於公眾及他人，處有期徒刑伍月，如易科│
│    │向臺灣大哥大公司申辦│罰金，以新臺幣壹仟元折算壹日。如附表│
│    │行動電話門號部分。  │一編號六至編號七、附表二編號五所示之│
│    │                    │物均沒收。                          │
└──┴──────────┴──────────────────┘

司法院資訊處製作；財團法人民間司法改革基金會備份。
